臺灣臺北地方法院民事判決　　　　　　　96年度訴字第1315號
原　　　告　　台北富邦商業股份有限公司
法定代理人　　甲○○
訴訟代理人　　乙○○
被　　　告　　明惶營造有限公司
兼法定代理人　丙○○
被　　　告　　丁○○
　　　　　　　戊○○
上列當事人間請求清償借款事件，本院於民國96年 3月15日言詞
辯論終結，判決如下：
    主      文
被告應連帶給付原告新臺幣壹佰萬元，及自民國九十五年九月二
十一日起至清償日止，按週年利率百分之四．三計算之利息，並
自民國九十五年十月二十二日起至清償日止，其逾期在六個月以
內者，按上開利率百分之十，其逾期超過六個月者，按上開利率
百分之二十計付違約金。
被告應連帶給付原告新臺幣陸拾捌萬柒仟柒佰捌拾陸元，及自民
國九十五年九月二十一日起至清償日止，按週年利率百分之五．
七二計算之利息，並自民國九十五年十月二十二日起至清償日止
，其逾期在六個月以內者，按上開利率百分之十，其逾期超過六
個月者，按上開利率百分之二十計付違約金。
訴訟費用由被告連帶負擔。
本判決第一項於原告以面額新臺幣參拾參萬肆仟元之中央政府建
設公債九十三年度甲類第七期債票供擔保後，得假執行。本判決
第二項於原告以面額新臺幣貳拾參萬元之中央政府建設公債九十
三年度甲類第七期債票供擔保後，得假執行。
    事實及理由
一、按當事人得以合意定第一審管轄法院，但以關於由一定法律
    關係而生之訴訟為限，前項合意，應以文書證之，民事訴訟
    法第24條定有明文。本件兩造已於保證書第 3條及約定書第
    10條約定，同意以本院為第一審管轄法院，則本院就本件訴
    訟自有管轄權。
二、原告起訴主張：被告明惶營造有限公司（以下簡稱明惶公司
    ）於民國95年 1月25日邀同被告丙○○、丁○○及戊○○為
    連帶保證人，向原告借款新臺幣（下同）100萬元及 70萬元
    ，借款期限均自95年1月25日起至96年1月24日止，約定利息
    分別按週年利率4.28%及5.5%機動計息，現按週年利率 4.3%
    及 5.72%計算之利息，並約定本貸款利息每月20日結算一次
    滾入本金，如本息合計超過核定貸款額度時，被告應立即將
    超過之數額償還，另約定被告如未依約立即償還超過數額時
    ，逾期在6個月以內者，按上開利率10%，逾期超過 6個月者
    ，按上開利率 20%計付違約金。嗣被告明惶公司依約陸續提
    領並超過帳載存款餘額，詎其自95年 9月21日起即未依約繳
    付利息，且於動支期限96年 1月24日屆期時，並未依約償還
    所欠之款項，尚有本金100萬元及687,786元，共 1,687,786
    元迄未清償，原告爰依消費借貸及連帶保證之法律關係，提
    起本訴等情。並於本院聲明：如主文第1項及第2項所示。
三、得心證之理由：本件被告明惶公司及丙○○對原告之主張均
    不爭執，被告依法即應負連帶清償責任。至被告丁○○及戊
    ○○對於他造主張之事實，已於相當時期受合法之通知，而
    於言詞辯論期日不到場，亦未提出準備書狀爭執。又原告主
    張之上開事實，業據其提出保證書、金滿意短期循環貸款契
    約、存摺透支息查詢、公司基本資料查詢等影本各 1件等件
    為證，核屬相符，堪信原告之主張為真實。從而，原告依據
    消費借貸及連帶保證之法律關係，請求被告連帶給付1,687,
    786 元及如主文第1項及第2項所示之利息、違約金，為有理
    由，應予准許。另原告陳明願供擔保請准宣告假執行，經核
    並無不合，爰酌定相當擔保金額准許之。
四、據上論結，本件原告之訴為有理由，依民事訴訟法第 385條
    第1項前段、第390條第2項、第85條第2項，判決如主文。
中　  華  　民  　國　　96 　 年 　  3    月    29    日
                  民事民二庭    法　官　楊代華
以上正本係照原本作成
如對本判決上訴，須於判決送達後20日內向本院提出上訴狀
中　  華  　民  　國　　96 　 年 　  3    月    29    日
                                書記官  許婉如
